# 无偿收购净资产负数企业如何抵消

提问人：kingz20151130 时间：2022-07-29 15:20:53
B公司账面净资产为负数 5000 万，其中实收资本 1000 万（B公司之前的股东是 2 个自然人，现在A公司收购了B公司，这 2 个自然人股东就退出了）、资本公积 1000 万，未分配利润负数 7000万，目前因为B公司资不抵债，现在A公司无偿购买了B公司100%股权，（默认无偿购买就是公允，因为B企业资不抵债已经很严重了，即使评估，净资产也为负数）那么合并报表中B公司权益如何抵消？

回答人：chenyiwei
根据B公司是否构成“业务”，是否属于非同一控制下合并，相应进行会计处理。
另外要关注：对于B公司无力偿还的债务，A公司是否有责任为其兜底，包括提供借款担保、承担人员安置责任等？A日后对B有何计划，收购B是为了什么目的，是否打算将其清算关闭？

提问人：kingz20151130 时间：2022-08-02 09:51:08
感谢陈版主的思路点拨。①B公司 是从事面食产业技术和装备研发的高新企业 每年有几百万收入，根据第 20 号指南的规定，业务是指企业内部某些生产经营活动或资产的组合，该组合一般具有投入、加工处理过程和产出能力，能够独立计算其成本费用或所产生的收入。可以判断B公司构成“业务”。B公司为自然人公司企业，与A公司无关联方关系，初步可判断是属于非同一控制。
② B公司一直处于正常运营中，A公司没有为其兜底，包括提供借款担保、承担人员安置责任等 。
③A公司为国企，A对B就目前而言不打算关闭清算，因为A是面食生产企业，一定程度上形成上下产业链，看中了其从事面食产业技术和装备研发的高新企业。
④合并层面按此方案处理是否可行？： 借：子公司权益 负数 贷：商誉 负数 然后同时再对商誉全额计提减值准备 （主要原因在于，一是B公司连续常见亏损，目前也是亏损；二是A公司的上级母公司合并报表中并未见到商誉）

回答人：chenyiwei
这种情形下按非同一控制下合并处理，合并成本与获得被收购方可辨认净资产公允价值之间的差额确认为商誉。期末对商誉进行减值测试，必要时计提减值准备。